【裁判字號】    99,審訴,61
【裁判日期】    990429
【裁判案由】    毒品危害防制條例
【裁判全文】
臺灣高雄地方法院刑事判決              99年度審訴字第61號
公  訴  人  臺灣高雄地方法院檢察署檢察官
被      告  甲○○
上列被告因違反毒品危害防制條例案件，經檢察官提起公訴（98
年度毒偵字第6557號、98年度毒偵字第6694號），被告於本院準
備程序進行中，為有罪之陳述，經本院合議庭裁定由受命法官獨
任改依簡式審判程序審理，並判決如下：
    主  文
甲○○施用第一級毒品，共貳罪，均累犯，各處有期徒刑玖月。
應執行有期徒刑壹年肆月。
    事  實
一、甲○○前因詐欺、違反肅清煙毒條例案件，經本院以民國80
    年度易緝字第166 號、80年度訴字第2728號判決，分別判處
    有期徒刑4 月、3 年4 月確定，嗣經本院以81年度聲字第80
    8 號裁定應執行有期徒刑3 年5 月確定，於83年6 月6 日縮
    短刑期假釋出監。又於假釋期間，因違反肅清煙毒條例、妨
    害公務等案件，經本院以83年度訴字第3885號判決判處有期
    徒刑10年6 月、3 年4 月、6 月，應執行有期徒刑14年，上
    訴後，經臺灣高等法院高雄分院以84年度上訴字第781 號判
    決駁回上訴，而告確定，前開假釋亦經撤銷而予接續執行殘
    刑（殘刑1 年又22日），於91年9 月27日縮短刑期假釋出監
    。復於假釋期間因涉犯施用毒品案件，並經本院以94年度毒
    聲字第311 號裁定送觀察勒戒後，認有繼續施用毒品傾向，
    再經本院以94年度毒聲字第1243號裁定令入戒治處所施以強
    制戒治，於94年12月8 日執行完畢釋放，並經臺灣高雄地方
    法院檢察署檢察官於94年12月19日以94年度戒毒偵字第684
    號為不起訴處分確定。另因竊盜案件，經本院以93年度簡字
    第6118號判決判處有期徒刑3 月確定。上開假釋經撤銷後，
    原殘刑6 年9 月18日與上開案件接續執行。嗣經本院以96年
    度聲減字第6128號裁定部分犯行予以減刑，且與不得減刑之
    罪合併定應執行有期徒刑12年2 月確定，而餘殘刑有期徒刑
    3 年3 月3 日，與前述有期徒刑3 月，後減為有期徒刑1 月
    又15日部分，接續執行，而於98年3 月25日縮刑期滿執行完
    畢。猶不知戒絕毒癮，明知海洛因係毒品危害防制條例第2
    條第2 項第1 款所明定之第一級毒品，不得持有、施用，竟
    於上開強制戒治執行完畢釋放後5 年內，復基於施用第一級
    毒品海洛因之犯意，（一）於98年9 月18日中午12時許，在
    其位於高雄市○鎮區○○街260 巷6 號住處內，以將海洛因
    摻水後，置入針筒注射手臂血管之方式，施用第一級毒品海
    洛因1 次。嗣於98年9 月20日下午1 時30分許，在高雄市前
    金區○○○路579 號前為警查獲，經得其同意採集尿液送驗
    ，檢驗結果呈嗎啡陽性反應。（二）於98年9 月27日某時，
    在前揭住處廁所內，以前揭方式，施用第一級毒品海洛因1
    次。嗣於98年9 月28日某時許，在高雄市前鎮區某處為警查
    獲，經得其同意採集尿液送驗，檢驗結果呈嗎啡陽性反應，
    而知上情。
二、案經高雄市政府警察局新興分局及苓雅分局移送臺灣高雄地
    方法院檢察署檢察官偵查起訴。
    理  由
一、本件被告甲○○所犯係死刑、無期徒刑、最輕本刑為3 年以
    上有期徒刑以外之罪，其於準備程序中，就被訴事實為有罪
    之陳述，經本院告知簡式審判程序之旨，並聽取檢察官及被
    告之意見後，合議庭裁定由受命法官獨任進行簡式審判程序
    ，合先敘明。
二、上開事實，業據被告於警詢、本院審理時坦承不諱（見偵一
    卷第3 頁背面、偵二卷第5 頁背面、本院卷第64頁）。且經
    警2 次採集其尿液送高雄市立凱旋醫院檢驗結果，被告尿液
    均呈嗎啡陽性反應，有高雄市政府警察局新興分局偵辦毒品
    危害防制條例嫌疑人尿液採證代碼表、高雄市政府警察局苓
    雅分局偵辦毒品案件嫌疑人尿液採證代碼對照表、濫用藥物
    尿液檢體監管記錄表2 紙、高雄市立凱旋醫院濫用藥物尿液
    檢驗報告2 紙可稽（見偵一卷第4 至6 頁、偵二卷第6 至8
    頁）。爰審酌：（一）氣相層析質譜儀（GC／MS）乃目前就
    藥物篩檢結果必須進一步確認時最常採用之確認方法，因此
    在良好的操作條件之下，以氣相層析質譜儀作藥物及其代謝
    物之定性及定量分析，幾乎不會有偽陽性反應產生，業經行
    政院國軍退除役官兵輔導委員會台北榮民總醫院於83年4 月
    7 日以（83）北總內字第03059 號函示明確。（二）海洛因
    係嗎啡經化學合成之半人工合成品，毒性倍於嗎啡，其經吸
    食或施打入人體，經新陳代謝作用又分解成嗎啡，故海洛因
    在進入人體後，均以嗎啡型態排於尿液中，故於吸食或施打
    海洛因者尿液中，可檢出嗎啡陽性反應，業經憲兵司令部80
    年5 月7 日以（80）鑑驗字第1746號函示明確。從而，被告
    尿液經以氣相層析質譜儀鑑驗後，結果均呈嗎啡陽性反應，
    已如前述，是依前開函示意旨，被告自白核與事實相符。又
    被告前因施用毒品案件，經本院以94年度毒聲字第311 號裁
    定送觀察勒戒後，認有繼續施用毒品傾向，再經本院以94年
    度毒聲字第1243號裁定令入戒治處所施以強制戒治，於94年
    12月8 日執行完畢釋放，並經臺灣高雄地方法院檢察署檢察
    官於94年12月19日以94年度戒毒偵字第684 號為不起訴處分
    確定之事實，有臺灣高等法院被告前案紀錄表在卷可憑。是
    被告於上開強制戒治執行完畢釋放後5 年內，再犯本件2 次
    施用海洛因之犯行，均應依法論科。從而，本案事證明確，
    被告犯行堪予認定。
三、核被告所為，均係犯毒品危害防制條例第10條第1 項之施用
    第一級毒品罪。被告持有第一級毒品之行為，均已為其後施
    用之高度行為所吸收，不另論罪。被告所犯上開2 次施用第
    一級毒品罪，犯意各別、行為互殊，應分論併罰。又被告曾
    因如事實欄所示犯行，經法院判決如事實欄所示罪刑確定，
    於98年3 月25日縮刑期滿執行完畢之事實，有前開前案紀錄
    表可佐，是其5 年以內故意再犯本件有期徒刑以上之2 罪，
    均為累犯，各應依刑法第47條第1 項規定加重其刑。爰審酌
    被告前經強制戒治執行完畢，猶不思戒除毒癮，顯見其並無
    堅定戒癮之意志，惟念其行為尚未危害他人及其犯後能坦承
    犯行，態度尚可等一切情狀，分別量處如主文所示之刑，並
    依刑法第51條第5 款之規定，定其應執行刑，以資警惕。至
    檢察官求予量處應執行有期徒刑1 年10月，略嫌過重，附此
    敘明。
據上論斷，應依刑事訴訟法第273 條之1 第1 項、第299 條第1
項前段，毒品危害防制條例第10條第1 項，刑法第11條前段、第
47條第1 項、第51條第5 款，判決如主文。
本案經檢察官乙○○到庭執行職務。
中    華    民    國    99    年     4    月    29    日
                  刑事第十庭  法  官  方錦源
以上正本證明與原本無異。
如不服本判決應於收受本判決後10日內向本院提出上訴書狀，並
應敘述具體理由，如未敘述上訴理由者，應於上訴期間屆滿後20
日內補提理由書狀於本院（均須按他造當事人之人數附繕本）「
切勿逕送上級法院」。
中    華    民    國    99    年     4    月    29    日
                              書記官  黃勤涵
附錄條文：
毒品危害防制條例第10條第1 項：
施用第一級毒品者，處6 月以上5 年以下有期徒刑。

司法院資訊處製作；財團法人民間司法改革基金會備份。
